# 股份公司变更为有限责任公司补亏

提问人：lw7540 时间：2019-06-19 10:34:55
某股份公司其净资产高于股本，但未分配利润为负，想通过变更为有限责任公司的方式补亏。请问：
（ 1 ）变更为有限责任公司时，是否仍遵循折合的实收资本不得高于净资产的原则，将净资产折合为实收资本及资本公积？
（ 2 ）这种方式补亏后，以后再改制为股份公司并申报 IPO是否会有实质性障碍？

回答人：chenyiwei
1 、是。
2 、可能没有现成的先例可以参考。但个人理解，仍应执行《发行监管问答——关于首发企业整体变更设立股份有限公司时存在未弥补亏损事项的监管要求》的规定。